臺灣臺北地方法院小額民事判決
111年度北小字第3774號
原      告  震旦行股份有限公司

法定代理人  袁蕙華  
訴訟代理人  黃彰玲  
被      告  晨欣科技有限公司

兼上一人之
法定代理人  許洧晙  
上列當事人間請求給付租金等事件，本院於民國111年10月12日
言詞辯論終結，判決如下︰
    主  文
被告應連帶給付原告新臺幣肆萬捌仟貳佰零捌元，及自民國一百
一十一年六月十四日起至清償日止，按週年利率百分之五計算之
利息。
原告其餘之訴駁回。
訴訟費用新臺幣壹仟元由被告連帶負擔十分之七，餘由原告負擔
。
本判決第一項得假執行。但被告如以新臺幣肆萬捌仟貳佰零捌元
為原告預供擔保，得免為假執行。
    事實及理由
一、本件依兩造間租機契約書（下稱系爭契約）第5條第1項，雙
    方合意以本院為第一審管轄法院，依民事訴訟法第24條規定
    ，本院自有管轄權，合先敘明。
二、被告晨欣科技有限公司（下稱晨欣公司）、許洧晙經合法通
    知，未於言詞辯論期日到場，核無民事訴訟法第386條所列
    各款情事，爰依原告震旦行股份有限公司之聲請，准由其一
    造辯論而為判決。
三、按訴狀送達後，原告不得將原訴變更或追加他訴，但擴張或減縮應受判決事項之聲明者，不在此限，民事訴訟法第255條第1項第3款定有明文。原告原起訴聲明為：被告應連帶給付原告新臺幣（下同）73,933元，及自起訴狀繕本送達最後一位被告翌日起至清償日止，按週年利率8％計算之利息；嗣於民國111年10月12日行言詞辯論時，減縮上述利息部分為「週年利率5％計算」，參諸前揭規定，應予准許。
四、原告主張：被告晨欣公司與原告簽訂系爭契約，向原告承租SHARP/M-SH-MX2010U數位彩印機1台（機號00000000，含擴充紙匣、雙面自動送稿機，下稱系爭租賃物），而原告已依約將系爭租賃物安置妥當並交付被告晨欣公司使用，被告晨欣公司應依系爭契約第2條約定給付租費，詎被告晨欣公司自109年5月起即未依約支付租費及相關維修費用，已違反系爭契約第4條第1項第1、5款之約定，原告自得依約終止系爭契約。又被告許洧晙為被告晨欣公司之負責人，依系爭契約第5條第1項約定，就系爭契約所生之債務應負連帶清償責任。爰以本件起訴狀繕本送達被告為終止系爭契約之意思表示，並依系爭契約第2條、第4條第2項及第5條第1項之約定，請求被告連帶給付原告已到期未繳租費及維修費用共37,183元（計算式：10,500元【第1期】＋5,433元【第2期】＋5,250元【第3期】＋5,250元【第4期】＋5,250元【第5期】＋5,500元【維修費用】＝37,183元）、未到期租費總額之違約金共36,750元（計算式：5,250元×7期＝36,750元），合計為73,933元（計算式：37,183元＋36,750元＝73,933元），為此提起本件訴訟等語，並聲明：被告應連帶給付73,933元，及自起訴狀繕本送達最後一位被告翌日起至清償日止，按週年利率5％計算之利息。
五、被告均未於言詞辯論期日到場，亦未提出書狀供本院審酌。
六、得心證之理由：
  ㈠經查，原告主張之上開事實，業據其提出系爭契約、租機標
    的物交付驗收證明書、電子發票證明聯、存證信函暨回執等
    件為證（見本院卷第13-24頁）；又被告非經公示送達已收
    受開庭通知及起訴狀繕本，未於言詞辯論到場陳述意見或提
    出書狀爭執，依民事訴訟法第436條第2項、第280條第3項準
    用第1項之規定視同自認，故原告之主張，自堪信為真實。
    故原告請求被告給付欠款37,183元，洵屬有據。
  ㈡而系爭契約第4條第2項固約定：「本契約因可歸責於承租人
    之事由而提前終止時，承租人並應支付終止前12期（不含終
    止當期）平均租費6倍金額或未到期租費總額（以較高者為
    準）之違約金予出租人」等語（見本院卷第13頁），惟按約
    定之違約金額過高者，法院得減至相當之數額，民法第252
    條定有明文，而契約當事人約定之違約金是否過高，應依一
    般客觀之事實、社會經濟狀況、當事人實際上所受損害及債
    務人如能如期履行債務時，債權人可享受之一切利益為衡量
    標準。本院審酌原告於終止系爭租約後，即有權取回系爭租
    賃物，本得加以變賣或另為租賃收益，以減少損失，另斟酌
    本件租期長達1年，原告自第6期起即終止契約，認為原告以
    相當於全部未到期租費計算之違約金36,750元，顯然過高，
    爰參酌財政部網站公布之影印機出租業同業利潤標準「淨利
    率30」，認每期違約金應以租費金額5,250元（計算式：每
    期機器租金630元＋每期計張總基本費4,620元＝5,250元，見
    本院卷第14頁）之30％計算為妥適，是本件違約金應酌減至1
    1,025元（計算式：5,250元×7期×30％＝11,025元）。
  ㈢按數人負同一債務，明示對於債權人各負全部給付之責任者
    ，為連帶債務；連帶債務之債權人，得對於債務人中之一人
    或數人或其全體，同時或先後請求全部或一部之給付。連帶
    債務未全部履行前，全體債務人仍負連帶責任，民法第272
    條第1項、第273條分別定有明文。又依系爭契約第5條第1項
    前段約定：「承租人如為法人、非法人團體、合夥，依本契
    約所生之債務，負責人同意連帶負擔」等語（見本院卷第13
    頁），而被告許洧晙既為被告晨欣公司之法定代理人，有公
    司變更登記表在卷可稽（見本院卷第41頁），復觀諸系爭契
    約上承租人之負責人兼連帶債務人處載明「許洧晙」，且其
    下方小章印處亦有被告許洧晙之用印（見本院卷第13頁），
    是原告主張被告許洧晙對於被告晨欣公司就系爭契約所生之
    債務應負連帶清償責任，自屬有據。
　㈣末按遲延之債務，以支付金錢為標的者，債權人得請求依法
    定利率計算之遲延利息。但約定利率較高者，仍從其約定利
    率；給付無確定期限者，債務人於債權人得請求時，經其催
    告而未為給付，自受催告時起，負遲延責任。其經債權人起
    訴而送達訴狀，或依督促程序送達支付命令，或為其他相類
    之行為者，與催告有同一之效力，民法第233條第1項、第22
    9條第2項分別定有明文。本件原告請求被告給付欠款部分，
    係以支付金錢為標的，原告請求被告給付自起訴狀繕本送達
    最後一位被告之翌日即111年6月14日（見本院卷第35頁）起
    至清償日止，按法定利率即週年利率5％計算之利息，併應准
    許。
七、綜上，原告請求被告應連帶給付48,208元（計算式：37,183
    元＋11,025元＝48,208元），及自111年6月14日起至清償日止
    ，按週年利率5％計算之利息，為有理由，應予准許；逾此範
    圍之請求，則無理由，應予駁回。
八、本件原告勝訴部分係小額程序為被告敗訴之判決，依民事訴
    訟法第436條之20規定，應依職權宣告假執行。本院並依同
    法第392條第2項之規定，依職權宣告被告預供擔保，得免為
    假執行。　　
九、訴訟費用負擔之依據：民事訴訟法第79條、第85條第2項。
    按適用小額訴訟程序事件法院為訴訟費用之裁判時，應確定
    其費用額，民事訴訟法第436條之19定有明文，爰依後附計
    算書確定本件訴訟費用額如主文第3項所示。
中　　華　　民　　國　　111 　年　　11　　月　　 2　　日
                  臺北簡易庭  法  官　陳仁傑
以上正本證明與原本無異。
如不服本判決，須以違背法令為理由，於判決送達後20日內向本
庭（臺北市○○區○○○路0 段000 巷0 號）提出上訴狀。（須
按他造當事人之人數附繕本）。如委任律師提起上訴者，應一併
繳納上訴審裁判費。
中　　華　　民　　國　　111 　年　　11　　月　　 2　　日
                              書記官　黃進傑
  計　算　書
項　　　　目                金  　額（新臺幣）　　備  註
第一審裁判費　　　           1,000元
合　　　　計　　　           1,000元
附錄：
一、民事訴訟法第436條之24第2項：
    對於小額程序之第一審裁判上訴或抗告，非以其違背法令為
    理由，不得為之。
二、民事訴訟法第436條之25：
    上訴狀內應記載上訴理由，表明下列各款事項：
    ㈠原判決所違背之法令及其具體內容。
    ㈡依訴訟資料可認為原判決有違背法令之具體事實。